【裁判字號】    99,易,3771
【裁判日期】    991231
【裁判案由】    傷害
【裁判全文】
臺灣臺北地方法院刑事判決              99年度易字第3771號
公  訴  人  臺灣臺北地方法院檢察署檢察官
被      告  王美容
            張高亞平
上列被等因傷害案件，經檢察官聲請簡易判決處刑（99年度偵字
第20206號），本院認不應以簡易判決處刑，改行通常程序審理
，茲判決如下：
    主  文
本件公訴不受理。
    理  由
一、本件公訴意旨略以：被告王美容、張高亞平分別係址設臺北
    市中山區○○○路102號向陽春大樓管理委員會（下稱管委
    會）之監察委員及財務委員。於民國99年8月7日中午12時許
    ，在臺北市中山區○○○路○段28號2樓錦華樓餐廳召開管理
    委員會，2人因管理費問題發生爭執，竟均基於傷害人身體
    之犯意而徒手互毆，致告訴人王美容受有左臉瘀傷約5x5公
    分、下唇內擦傷約1x1公分、左前臂圓型咬痕約3x3公分及左
    眼下眼瞼挫傷等傷害；告訴人張高亞平則受有肘、前臂及腕
    之表淺損傷磨損或擦傷、臉、頭皮及頸之挫傷、上臂挫傷及
    大腿挫傷等傷害，因認被告等涉犯刑法第277條第1項之傷害
    罪嫌等語。
二、程序部分：按檢察官聲請以簡易判決處刑之案件，經法院認
    為有刑事訴訟法第451 條之1 第4 項但書之情形者，應適用
    通常程序審判之，同法第452 條定有明文。經查，本件被告
    等被訴傷害案件，本院於調查後，認有刑事訴訟法第451條
    之1第4項但書之情形，不應以簡易判決處刑，爰依上開刑事
    訴訟法第452條之規定，改用通常程序審判之。
三、按告訴乃論之罪，告訴人於第一審辯論終結前，得撤回其告
    訴；又告訴經撤回者，法院應諭知不受理之判決，刑事訴訟
    法第238 條第1 項、第303 條第3 款定有明文。
四、查本件告訴人張高亞平、王美容告訴被告王美容、張高亞平
    傷害案件，起訴書認其2人均係觸犯刑法第277條第1項之罪
    ，依同法第287條項之規定，須告訴乃論。茲告訴人2人均已
    於99年12月30日具狀撤回告訴，有刑事撤回告訴狀2紙附卷
    可稽，依前開說明，本件爰不經言詞辯論，逕為諭知不受理
    之判決。
五、據上論斷，應依刑事訴訟法第452條、第303條第3款、第307
    條，判決如主文。
中    華    民    國    99    年    12    月    31    日
                  刑事第十五庭  法  官  莊書雯
上正本證明與原本無異。
如不服本判決應於收受送達後10日內向本院提出上訴書狀，並應
敘述具體理由；其未敘述上訴理由者，應於上訴期間屆滿後20日
內向本院補提理由書（均須按他造當事人之人數附繕本）「切勿
逕送上級法院」。告訴人或被害人如對於本判決不服者，應具備
理由請求檢察官上訴，其上訴期間之計算係以檢察官收受判決正
本之日期為準。
                                書記官  葉宜玲
中    華    民    國    99    年    12    月    31    日

司法院資訊處製作；財團法人民間司法改革基金會備份。
